【裁判字號】    95,訴,1008
【裁判日期】    950601
【裁判案由】    毒品危害防制條例
【裁判全文】
臺灣臺中地方法院刑事判決              95年度訴字第1008號
公  訴  人  臺灣臺中地方法院檢察署檢察官
被      告  乙○○
                    （另案於臺灣臺中監獄執行中）
指定辯護人  本院公設辯護人  甲○○
上列被告因違反毒品危害防制條例案件，經檢察官提起公訴（九
十五年度偵字第九九四號），本院判決如下：
    主    文
乙○○連續私運管制物出口逾公告數額，處有期徒刑陸月。扣案
氟硝西泮柒顆沒收。
    犯罪事實
一、乙○○明知Flunitrazepam（氟硝西泮，俗稱FM2）係我國毒
    品危害防制條例所列之第三級毒品，且為我國行政院依據懲
    治走私條例第二條第四項公告之管制進出口物品，未經許可
    ，不得進口或出口，竟於民國九十二年四月間，在不詳地點
    取得前開第三級毒品 Flunitrazepam（氟硝西泮，下稱氟硝
    西泮）十顆後，為思供自己前往帛琉期間施用，竟基於私運
    管制物品氟硝西泮出口與進口之概括犯意，於九十二年四月
    間某日，在手提行李中紅色四方珠寶盒內夾帶第三級毒品氟
    硝西泮十顆，自桃園中正國際機場搭乘班機出境，而夾帶出
    口，復於帛琉期間施用二顆後，再承前之概括犯意，於九十
    二年四月二十六日十九時許，搭乘自帛琉返臺之班機（遠東
    航空EF-002號）入境時，於其手提行李中紅色四方珠寶盒內
    夾帶第三級毒品氟硝西泮八顆，於入境行李檢查處接受關稅
    局之例行檢查行李時，衝出中正機場入境迎客大廳，嗣經航
    警局保安隊員警在第一航廈入境停車場查獲乙○○，並將其
    帶回中正機場入境行李檢查室內，當場查獲前開氟硝西泮八
    顆（經送行政院衛生署管制藥品管理局檢驗，一顆用罄，尚
    餘七顆）。
二、案經內政部警政署航空警察局報由臺灣桃園地方法院檢察署
    呈請臺灣高等法院檢察署移轉臺灣臺中地方法院檢察署檢察
    官偵查起訴。
    理    由
一、訊據被告乙○○固坦承於前開時、起，攜帶第三級毒品氟硝
    西泮十顆自國內出境至帛琉，復於帛琉期間施用二顆第三級
    毒品氟硝西泮，於數日後又攜帶其中八顆自桃園中正機場搭
    乘班機入境等事實，惟矢口否認有何私運管制物品進、出口
    之犯行，辯稱：伊因施用安非他命睡不著，故自臺中市○○
    路公園對面的一家藥局購買安眠藥，該藥局人員以三百五十
    元售予伊十顆，伊方去帛琉觀光時，一併帶往，嗣於帛琉期
    間，曾服用二顆，但伊不知道這是第三級毒品；在入境大廳
    時，伊是因傷害罪要開庭，但伊沒有去，以為自己被通緝了
    ，所以才逃跑，並非因知悉行李中有第三級毒品，方逃跑云
    云。惟查：
    扣案之第三級毒品氟硝西泮八顆，係被告自國內取得後，搭
    乘班機出境帶往帛琉，復由帛琉再帶回國內等情，業據被告
    供述在卷。且前開扣案之白色藥物八顆，經送行政院衛生署
    管制藥品管理局檢驗結果，為第三級毒品氟硝西泮，此有行
    政院衛生署管制藥品管理局九十二年五月二十八日管檢字第
    ○九二○○○三六二二號函及其檢附之檢驗成績書一紙在卷
    可憑（臺灣桃園地方法院檢察署九十四年度發查字第一四○
    一號卷第七至九頁）。被告雖辯稱伊不知該藥物俗稱FM2 之
    第三級毒品云云，惟被告所攜帶之 Flunitrazepam（氟硝西
    泮），俗稱FM2 ，如為合法醫療使用，需依管制藥品管理條
    例相關規定，經醫師、牙醫師診斷後開立管制藥品專用處方
    簽，始可至領有管制藥品登記證之藥局調劑使用，此有行政
    院衛生署管制藥品管理局九十五年二月十七日管檢字第○九
    五○○○一六六七號函之說明在卷可參（臺灣臺中地方法院
    檢察署九十五年度偵字第九九四號卷第十四頁），又該氟硝
    西泮，俗稱整FM2，係屬毒品危害防制條例所規範之第三級
    毒品，販賣第三級毒品，係最輕五年上有期徒刑之罪，藥局
    人員有正當合法職業，且係販售藥品為業，對此當知之甚詳
    ，被告既無醫師之處方簽，藥局人員豈有可能僅為三百五十
    元之小利，干冒觸犯五年以上有期徒刑重罪之風險，而出賣
    予被告之理，被告所辯顯與常情不符。再者，被告自承伊聽
    過FM2 ，去看身心科的醫師，都會開這種藥等語（本院卷第
    四五頁），足見被告對該藥應有所認識。再參以，被告係於
    行李檢查處接受入境行李例行性檢查時，衝出入境大廳後經
    會同警方查獲之情狀，若非被告知悉行李內，藏放有管制物
    品，何以會有如此之舉措。準此，被告對其所持有之藥物為
    俗稱 FM2之第三級毒品氟硝西泮應有所認識。被告雖稱係因
    誤認自己遭通緝，故有此逃跑之舉動，惟被告係於海關人員
    確認其身分後，欲檢查行李時，始衝出檢查室，並非於對被
    告身分盤查之際，是被告前開所辯尚無足採。是以，本案事
    證明確，被告前開犯行，應可認定。
二、氟硝西泮係屬毒品危害防制條例第二條所稱之第三級毒品。
    又氟硝西泮亦為行政院依懲治走私條例第二條第四項授權公
    告之甲項管制進出口物品。本案被告私自攜帶管制進出口物
    品氟硝西泮由我國出境至帛琉，復由帛琉入境我國，核其所
    係犯懲治走私條例第二條第一項之私運管制物品進出口罪。
    又其先後出口、進口管制物之犯行，時間緊接，所犯構成要
    件相同，顯係基於概括犯意為之，為連續犯，應依刑法第五
    十六條之規定論情節較重之連續出口管制物品罪，並加重其
    刑。公訴人雖僅就被告於九十二年四月二十六日攜帶氟硝西
    泮進入我國之犯行提起公訴，惟被告攜帶前開管制物品自我
    國出境之犯行，與業據起訴經判決有罪部分有連續犯之裁判
    上之一罪關係，為起訴效力所及，本院自得併予審理。爰審
    酌被告係私運少量之氟硝西泮進、出口，其犯罪動機乃在供
    自己施用，暨其犯罪後態度、犯罪之目的、手段、所生危害
    等一切情狀，量處如主文所示之刑。扣案之氟硝西泮七顆（
    原扣案八顆經送行政院衛生署管制藥品管理局檢驗，一顆用
    罄，尚餘七顆），係被告所有，犯本案犯罪所用之物，業據
    被告供承在卷，爰依刑法第三十八條第一項第二款宣告沒收
    。
三、公訴意略另以：被告明知氟硝西泮係經公告之第三級毒品，
    非經許可不得非法運輸，竟將氟硝西泮八顆，藏放於手提行
    李中紅色四方珠寶盒內，於九十二年四月二十六日自帛琉搭
    乘遠東航空公司ＥＦ－○○二號，入境我國桃園中正國際機
    場，以此方式運輸上開毒品氟硝西泮。因認被告另涉犯毒品
    危害防制條例第四條第三項之運輸第三級毒品罪云云。惟訊
    之被告則堅決否認有運送第三級毒品犯行，辯稱：本案白色
    藥丸僅係供自己施用，並無運輸毒品之犯意等語。按運輸毒
    品罪之成立，固無限於運送他人所有或持有之毒品為要件，
    亦即不以為他人輸送為必要，惟煙毒之為運輸或持有，應以
    路程之遠近及多寡，並依實際情形參酌被告之犯意而認定，
    倘被告夾帶毒品係供自己施用，且攜帶少數，則除其行為合
    其他規定之處罰外，固無運輸罪責可言（最高法院八十二年
    度台上字第三四號及七十二年度台上字第六五九八號刑事判
    決參照）。查被告攜帶入境之第三級毒品氟硝西泮僅有八顆
    ，只足供數次之施用，其市場盤價格甚低，以其市面價值與
    被告來往帛琉所須支出旅費用而言，相去甚遠。從而，被告
    所辯：本案白色藥丸僅係供自己施用，並無運輸毒品之犯意
    乙節，應屬可採。是以，公訴人所提出之證據或所指出之證
    明方法，尚不足為被告有罪之積極證明，或說服本院形成被
    告有罪之心證。此外，又查無其他積極證據足認被告有公訴
    意旨所指之運輸第三級毒品罪犯行，此部分被告之犯罪尚屬
    不能證明，原應諭知無罪之判決，惟因公訴意旨認被告此部
    分犯行與前揭論罪科刑之私運管制物品進口罪，係一行為觸
    犯數罪名之想像競合犯，屬裁判上之一罪，故不另為無罪之
    諭知，併此敘明。
據上論斷，應依刑事訴訟法第二百九十九條第一項前段，懲治走
私條例第二條第一項，刑法第十一條前段、第五十六條、第三十
八條第一項第二款，判決如主文。
本案經檢察官丙○○到庭執行職務。
中    華    民    國    95    年    6     月    1     日
                  刑事第十四庭  審判長法  官  楊真明
                                      法  官  陳  葳
                                      法  官  劉逸成
上正本證明與原本無異。
如不服本判決，應於送達後十日內向本院提出上訴狀（須附繕
本），上訴於臺灣高等法院臺中分院。
                                      書記官  謝惠雯
中    華    民    國    95    年    6     月    2     日
附錄論罪科刑法條
懲治走私條例第2條
私運管制物品進口、出口逾公告數額者，處七年以下有期徒刑，
得併科新臺幣三百萬元以下罰金。
以犯前項之罪為常業者，處三年以上十年以下有期徒刑，得併科
新臺幣5百萬元以下罰金。
第一項之未遂犯罰之。
第一項所稱管制物品及其數額，由行政院公告之。


司法院資訊處製作；財團法人民間司法改革基金會備份。
